【裁判字號】    95,簡上,3
【裁判日期】    950120
【裁判案由】    違反毒品危害防制條例
【裁判全文】
臺灣新竹地方法院刑事判決               95年度簡上字第3號
上  訴  人
即  被  告  甲○○
                    （現因另案在臺灣新竹監獄受刑中）
上列上訴人即被告因違反毒品危害防制條例案件，不服本院新竹
簡易庭於中華民國94年11月30日所為之94年度竹簡字第932 號第
一審簡易判決（聲請簡易判決處刑案號：臺灣新竹地方法院檢察
署94年度偵字第5187號），而提起上訴，本院管轄第二審之合議
庭認為不得以簡易判決處刑，改依通常訴訟程序審理，並自為第
一審判決如下：
    主  文
原判決撤銷。
本件免訴。
    理  由
一、聲請簡易判決處刑意旨略以：被告甲○○前因違反毒品危害
    防制條例案件，經臺灣板橋地方法院判處有期徒刑6 月確定
    ，於民國90年2 月16日易科罰金執行完畢，另甲○○前有施
    用毒品送觀察、勒戒、強制戒治之紀錄，已於89年11月2日
    執行強制戒治期滿。猶不知悔改，知悉海洛因乃政府公告管
    制之第1 級毒品，竟於94年1 月間某日，自姓名年籍不詳綽
    號「阿文」者處，無償受讓第1 級毒品海洛因（下稱海洛因
    ）1 包（淨重0.22公克）而持有之，嗣於同年月21日凌晨3
    時5 分許，為警在新竹市○○路與牛埔路口當場查獲，並扣
    得上開海洛因。因認被告涉犯毒品危害防制條例第11條第1
    項之持有第一級毒品罪嫌等等。
二、按案件曾經判決確定者，應諭知免訴之判決；並得不經言詞
    辯論為之，刑事訴訟法第302 條第1 款、第307 條分別定有
    明文。
三、本件撤銷改判的理由：
（一）原審關於持有第一級毒品海洛因部分以被告之罪證明確，
      予以論罪科刑固非無見，然本件訊之上訴人即被告甲○○
      對於上開持有第一級毒品海洛因之事實，固坦承不諱，惟
      辯稱：其於上開時地持有第一級毒品海洛因之犯行，前經
      本院以94年度竹簡字第468 號（群股）判處有期徒刑5 月
      ，本件係重複判決等語。
（二）查被告甲○○前因持有第一級毒品，經本院於94年9 月8
      日判處有期徒刑5 月，如易科罰金，以300 元折算壹日，
      有本院94年度竹簡字第468 號刑事簡易判決在卷可查，前
      開已判決之案件，係94年9 月8 日宣示，本件聲請人臺灣
      新竹地方法院檢察署檢察官就被告於94年1 月間某日，在
      新竹縣二重埔某處，持有第一級毒品海洛因之犯行，係屬
      同一案件，為上開已判決之效力所及，不得起訴，竟再行
      起訴，原判決就已判決確定之案件，應諭知免訴之判決，
      亦疏未詳查，遽以論罪科刑判處有期徒刑6 月，並就毒品
      諭知沒收銷燬，顯有未洽，上訴人執持指摘原判決有重複
      判決乙節，為有理由。原判決既有上開疏失，自屬無可維
      持，應由本院管轄之第二審合議庭，將原判決撤銷，並不
      經言詞辯論，逕為諭知免訴之判決。
四、按管轄第二審之地方法院合議庭受理簡易判決上訴案件，應
    依通常程序審理；其認案件有刑事訴訟法第452 條之情形者
    ，應撤銷原判決，逕依通常程序為第一審判決（法院辦理刑
    事訴訟簡易程序案件應行注意事項第14條參照）。本件被告
    所犯上開犯行，雖經檢察官聲請以簡易判決處刑，並經本院
    新竹簡易庭以94年度竹簡字第932 號簡易判決在案，惟經本
    院管轄第二審合議庭認被告所為上開犯行，應諭知免訴之判
    決，是不得以簡易判決處刑，應依刑事訴訟法第452 條規定
    ，改依通常訴訟程序審理，並準用刑事訴訟法第369 條第2
    項規定，自為第一審判決，附此敘明。
五、依刑事訴訟法第452 條、第455 條之1 第1 項、第3 項、第
    369 條第1 項前段、第2 項、第364 條、第302 條第1 項、
    第307條，判決如主文。
中    華    民    國    95    年    1     月    20    日
                  刑事第四庭審判長法  官  林秋宜
                                  法  官  蔡欣怡
                                  法  官  馮俊郎
以上正本證明與原本無異。
如不服本判決，應於判決送達後10日內向本院提出上訴狀 (應附
繕本)，上訴於臺灣高等法院。
中    華    民    國    95    年    1     月    23    日
                                  書記官  鄧雪怡


司法院資訊處製作；財團法人民間司法改革基金會備份。
